Inventaris van het archief van het Ministerie van Scheepvaart en Visserij te Londen: Nalatenschapdossiers Zeelieden Koopvaardij, 1940-1945
Nationaal Archief, Den Haag
Ministerie van Verkeer en Waterstaat: Directoraat-Generaal Scheepvaart, Nalatenschapsdossiers Zeelieden
VW / Nalatenschapsdossiers
oudste stuk - jongste stuk: 1940-1945
W26584
141 inventarisnummer(s); 17,20 meter
Nationaal Archief, Den Haag
Ministerie van Scheepvaart; Ministerie van Verkeer / Directoraat-Generaal van Scheepvaart; Ministerie van Verkeer en Waterstaat / Directoraat-Generaal van Scheepvaart; Netherland Shipping and Trading Committee Ltd; Stichting Zeerisico, 1940
De Netherlands Shipping and Trading Committee en de Stichting Zeerisico, beide te Londen, bemoeiden zich tijdens de oorlog met de nalatenschappen van omgekomen bemanningsleden van de koopvaardijvloot. Na de oorlog werd deze taak overgenomen door het Crew Insurance Department van het Directoraat-Generaal voor de Scheepvaart. Het archief bevat ruim 1900 dossiers van nalatenschappen. Het archief is ontsloten door een alfabetisch geordende klapper met persoonsnamen (inclusief de naam van het betrokken schip) met verwijzingen naar het dossiernummer.
Archiefvorming
Geschiedenis van het archiefbeheer
In deze plaatsingslijst zijn de stukken beschreven betreffende de nalatenschappen van zeelieden in dienst van de Nederlandse koopvaardij voorzover zij gedurende de Tweede Wereldoorlog om het leven zijn gekomen. De stukken zijn afkomstig van drie instellingen. Vanaf 1945 is het Ministerie van Scheepvaart en Visserij in Londen, Directoraat-generaal voor de Scheepvaart Crew Insurance Department met de regeling van de nalatenschappen belast. Voor die tijd was dat een taak van de Netherland Shipping and Trading Committee (N.S.T.C.) te Londen. Ook de Stichting Zeerisico Londen had bemoeienis met de nalatenschappen. Dat men behalve de stukken van het D.G. Scheepvaart en N.S.T.C. ook stukken van Zeerisico in dit archief aantreft komt door de nauwe verstrengeling tussen Zeerisico en N.S.T.C.
De verwerving van het archief
Overbrenging van een overheidsarchief
Inhoud en structuur van het archief
Ordening van het archief
Het archief is op nalatenschap geordend waarbij elk dossier een eigen nummer heeft gekregen. De plaatsingslijst op het archief geeft voor elk dossier het corresponderende doosnummer. Om vast te stellen welk dossiernummer men nodig heeft dient de klapper op persoonsnamen te worden geraadpleegd, die achter de plaatsingslijst is opgenomen. Bij elke naam wordt verwezen naar het betreffende dossiernummer. Met behulp van de plaatsingslijst kan men vaststellen in welke doos het dossier is geborgen. Op het aan vraagbriefje vult men het betreffende doosnummer in.
Aanwijzingen voor de gebruiker
Openbaarheidsbeperkingen
Volledig openbaar.
Materiële beperkingen
Het archief kent geen beperkingen voor het raadplegen van stukken als gevolg van slechte materiële staat.
Aanvraaginstructie
Openbare archiefstukken kunnen online worden aangevraagd en gereserveerd. U kunt dit ook via de terminals in de studiezaal van het Nationaal Archief doen. Om te kunnen reserveren dient u de volgende stappen te volgen:
Creëer een account of log in.
Selecteer in de archiefinventaris een archiefstuk.
Klik op ‘Reserveer’ en kies een tijdstip van inzage.
Verwant materiaal
Beschikbaarheid van kopieën
Inventarisnummers van dit archief zijn niet in kopievorm beschikbaar
Bijlagen
Klapper op persoonsnamen
Aarts F.G.H. Kota Tjandi 784
Abdole Hamid Cremer 849
Abdul Azis Wangi-Wangi 8
Abdul Carini Nieuw-Amsterdam 1443
Abdul Galil Patras 2036
Abdul Nurad, Wiwi Soedoe 762
Abdul Pahim Thedens 1976
Abdul Razak Suriname 429
Abdullah Nalik Sembilangan 483
Aboe Van der Lijn 1574
Abshoven A. van Tambour 2083
Acuna N. Lekhaven 573
Adams J. Slamat 1797
Ademan Oranje 1150
Adenawie Zaandam 1772
Adie J. v. Oldenbarneveld 2029
Adji Van Swoll 1320
Adnipekus Veerhaven 537
Adriaanse Fjitjalengka 1580
Aerde F.W. von Batina 1529
Ah Chew Clavelle 2074
Ah Ching Slamat 1306
Ah Pong So Sitoebondo 1352
Ah Sing Tong Salabangka 2060
Ahmed Aboobaker Bandjermasin 2073
Ahmed Notelab Mars 1932
Aken J. van Slamat 1799
Akoen B.F. Sitoebondo 413
Albers B.J.J. Friesland 1242
Alberts H. Bintang 2147
Albertus D. Hector 576
Alblas Amstelkerk 775
Algra S.D. Suriname 1
Alie A. Suriname 431
Alishan Booth 1669
Allison Sembilangan 787
Allmendinger 1609
Aloeie Stagen 4
Amaites F.N. Mariana 2
Amat Zaandam 1771
Amiable W.A. Slamat 1799
Amin Plancius 1578
Andeweg A. Soemba 1856
Andeweg H. Alphacca 1103
Anraad J.A. Schie 3
Antes J.A. Jobshaven 4
Anton F. Mars 1931
Appelo J. Merula 503
Apon C. Zaandam 1144
Archer C. Zeeland 5
Archer C.L. 1530
Ardjeman Berakit 1055
Arends H.M. Batan 2080
Arens E.G. Nieuwland 1217
Arents A.G. Colombia 680
Arler J.W. Calanda 6
Arman Ali Tanda 860
Arnoldi J.W.F. van Sembilangan 1690
As H.W. van Celebes 7
Ashari Valentein 1541
Asikan Pr. W. van Oranje 692
Asim 's-Jacob 761
Aslander L.J. Zaandam 9
Assan Poelan Laut 1088
Assan Sibaiak 1515
Atmawidjaja Langkoeas 1384
Auer S. Stad Schiedam 1239
Ate J. Soemba 1857
Baaispenl C.A. Meruka 504
Baan J.J. Noordam 1072
Baart C. Limburg 10
Baay D.J. Ajat 11
Bachstein A. Odyssens 12
Backer B. Slamat 1807
Bailey W.H.R. Saroena 1138
Baillache J.M.M. Indrapoera 1310
Baken H. Maria 1349
Bakker A. Poseidon 745
Bakker A.C. Poseidon 509
Bakker A.H. Slamat 1808
Bakker A.N. Oranjefontein 1968
Bakker D. Telamon 449
Bakker J. Bodegraven 1476
Bakker J. Ootmarsum 916
Bakker J.J. Poelan Bras 1938
Bakker J.J. Telamon 441
Bakker W. Poelan Bras 1962
Bakker J. den Alderamim 770
Bal J.L. Salland 13
Bal M. Fort Amsterdam 1677
Bal M.C. Edam 599
Balje P. Bullmouth 944
Balk P. Abbekerk 1662
Bankamp R. Poelan Bras 1939
Banse A. Langkoeas 1386
Barf J. Meerkerk 14
Barker L.F. Dempo 16
Barnabella H.P. Amazone 664
Baron R. Volendam 15
Baroo Kalla Thedens 1361
Bartisch H.J. Hobbema 2163
Barton A. Amstelkerk 687
Bartsch J.Th. Blitar 2121
Bas P. Mijdrecht 2072
Basden F. Poseidon 697
Baso van der Bosch 1399
Battum B.C. van Bantam 2129
Beauchamp M. Prins Willem III 18
Beebak J. Magdala 1642
Beek R. v.d. van Honthorst 2034
Beekman B. 1288
Beekman C.J. Beursplein 2001
Beeldstroo W.H. Telamon 446
Beens H. Da Costa 19
Beerlings W.J.H. Celebes 1276
Behram Khan Sherdil v.d. Boseh 1298
Bekius H. Ootmarsum 919
Bekker A.H. Alchiba 854
Bekker C. Leerdam 612
Belder L.W. Poseidon 2010
Bell W. Britsum 20
Bellinga E. Pr. Frederik Hendrik 893
Belmont D.B. Texelstroom 25
Bels A. Blommerdijk 21
Bemmel J. Bennekom 46
Bent C. van der Beemsterdijk 1041
Bentz v.d.Berg H.C. Indra Poera 1244
Berens I.N.P. Friesland 1243
Berg J. van den Reiger 1787
Berg N. van den Nieuw Amsterdam 822
Berg T. van den Stad-Schiedam 1238
Berg Th. J. van den Slamat 1806
Berg W.N. van den Paulus Potter 1307
Berg N. van der Haulerwijk 897
Bergem D. van Ariadne 1010
Bergen M. van den Venus 590
Berghuis N.J. Tanimbar 1592
Bergsma J. Jan Brons 2218
Berkel A.D. van 1409
Berkel A.G.A. van Driebergen 49
Berkel Leon Sloterdijk 1453
Berkhout J. Lauwerzee 1087
Berwald J. Pennland 24
Best S.N. Annie 1739
Beugen A. van Ootmarsum 918
Beugelsdijk A.M. Poseidon 2011
Beukenkamp G. 1681
Beun M. Beemsterdijk 1920
Beveren A. van Tjileboet 1480
Beije M.C. Zaandam 826
Bie van der Alphacca 26
Bienen B.H. van Singkep 769
Biesheuvel L.H. Magdala 1635
Bink J. Langkoeas 1376
Blaauw H. Alcyone 1161
Blakmoor H. Beemsterdijk 1919
Blankwaardt P. Paltras 48
Blease D. Sembilangan 740
Bleecke H. Nieuwland 1221
Blerck J.C.J.A. Atlas 474
Blieck B. de Siantar 1980
Block C. Tjileboet 818
Blok J. Suriname 27
Blok J.L. de Nieuwland 47
Blom C.A. Magdala 1610
Blom J. Prinses Juliana 28
Blonk J. Amstelland 29
Bloois A. Maas 794
Bloot A. De Weert 1701
Bloot C. 1671
Bock J. de Chr. Huygen 652
Boekholt L. Polijdorus 2188
Boela Zaandam 1774
Boele J.N. Slamat 1813
ŠBoender A.N. Abbekerk 30
Boer H. Maas 799
Boer D. de Serooskerk 1994
Boer J. de Tjileboet 1174
Boer P. de Fort Renselaar 1460
Boer S. de Garoet 1551
Boer W.C. de Soemba 1858
Boer A.L. den Zaanstroom 31
Boer C. van den Volendam 1201
Boes Jacob Jan Lievers 1299
Boesburg P.C. Grootekerk 1004
Boesidilar Maetsuijcker 850
Boesri Zaandam 1773
Boeyen J. van Ootmarsum 920
Bogaard J. Oldemarin 889
Bogaart B. Noord-Holland 35
Bogert Ch. v.d. Slamat 1810
Bokhoven P. Slamat 1811
Bol Dirk Sibajah 1446
Boldewijn L.G.E. Suriname 427
Boll W. Trito 975
Bolland J. Serooskerk 674
Bolt P. Jola 32
Bolte F. Pennland 1115
Bolton V.C. Soemba 33
Bomba A. Casandra 1301
Bomhoff A. Ootmarsum 927
Bons P. Ondina 853
Boo S. de Slamat 1809
Boogaard Java 1621
Boogerd A. Edam 34
Boogerdts A.J. Slamat 1812
Boom C.J. van der Langkoeas 1382
Boom N. van der Roode Zee 1331
Boom P.A.J. van der 505
Boon A. Rotterdam 418
Boonstra F. Vida 1270
Boonstra J. Beemsterdijk 1917
Bor H.W. Themiste 627
Borgsman M.H. Blitar 386
Borsboom G.C. Slamat 1800
Bos A.W. Govert Flinck 1927
Bos D. Roode Zee 1328
Bos H. Langkoeas 1377
Bos L. Nigerstroom 36
Bos J.J. Zaandam 830
Bos J. van der Pr. Willem v. Oranje 693
Bosch J.D. Slamat 1801
Boshuizen R. Malakka 1200
Bosma S. Soemba 1859
Bosman W.J. Diana 1230
Bosman Zaandam 1775
Botter J. Vida 1271
Botterman L.G. Amstelkerk 1404
Bouman D. Roode Zee 1332
Boven J. van Leto 990
Bowen D. Lekhaven 37
Boyden E. Hobbema 568
Boyle A.R. Slamat 961
Braad A. Beemsterdijk 1918
Braak A. Tuva 943
Braam M.C. Tjileboet 1190
Braksehoofde M.J. Rotterdam 419
Brand G.H. Slamat 1802
Brand P. Thoenrif 38
Brandenburg A. Magdala 1625
Brandenburg W. Magdala 1633
Brandon G.E.Th. Garoet 1552
Brandwijk D. van Aldemarin 852
Brasser W. Langkoeas 1370
Brathwaite G.E. Flight 1387
Brederode A. van Poelan Bras 1434
Breederveld J. Lauwerszee 1095
Breems J.H. Suriname 1502
Breenen A.P. van 1649
Breet J. Leto 40
Breetveld W. Frederik 861
Brett H. Soemba 42
Brienen A. van Nijland 731
Bril M. Tiva 939
Brink A.C. Juno 1716
Brink P. Stad Arnhem 1097
Brocke J.C. Garoet 1553
Broek M. Roode Zee 1326
Broek T. Karanan 39
Broek T. Christine 467
Broek G.M. van der Westernland 754
Broekema L. Karanan 41
Broekhoven A.M. van Slamat 1804
Bron A. 1678
Bronger C.P. Tjisalak 1396
Brongers A.E.A.R. Mamura 1987
Brons Ch. Siantar 1982
Bronsveld W. Magdala 1632
Bronswijk L. Tjisalak 624
Brouwer B. Maaskerk 2152
Brouwer G.E. Magdala 1600
Brouwer H. Siantar 1981
Brouwer P.J. Langkoeas 1381
Brouwer T. Merdian 2084
Bro "wer F.M. Celebes 1272
Brug P.H. Sitoebondo 1348
Brugge J.D. van de Slamat 43
Bruggeman D. Slamat 1805
Bruggeman J.J. Towa 44
Bruin M. Sembilan 1683
Bruin J. de IJselhaven 1224
Bruinsma J.H. Mangkalihat 1260
ŠBrus A.W. Slamat 1803
Bruijn C. de Hough Silverdam 1495
Brijan G.O.W. 1388
Buchan T. Schie 45
Bueren G. van Hobbema 764
Buining J. Prinses Irene 1154
Buining P. Prinses Irene 1155
Buis J. Hobbema 765
Buisman J. M. van Bebo 1427
Buitenlandse kannoniers 1494
Bul M. Hermes 506
Burema L. IJsselhaven 1505
Buren A. van Palembang 737
Burg H. Pan 801
Burger J.H. Grootekerk 1005
Bussem J. Toendjoen 2123
But P.M. Terkoelei 1290
Butterfield O.N. Fort Amsterdam 1666
Buuren K. van Tjileboet 1178
Buurman J.J. Kota Baroe 2122
Bykerk P. Grootekerk 1007
Bijl D. Manvantara 1891
Bijl H. Tjileboet 1165
Bijl K. Tuk. Amsterdam 1894
Bijl D. van der Hough Silverdam 1472
Bijnaar Amazone 531
Cala Sembilang 699
Calmeo J.S. Ramona 738
Calmphout G. Brastagi 610
Capello J.L. Amazone 613
Carout R. Arundo 54
Case E.C. Soemba 50
Caspers E.R. Atlas 475
Cassam Usam Reynst 1518
Castelino L. Bandjermasin 591
Cavannah K. Oud-Beyerland 51
Cecilia C.B. Punta Gora 1788
Cecilia P.P.V. Coamo 2082
Celesto Diaz Nieuw Zeeland 905
Cevaal W. Magdala 1647
Chan Chor Tjitjalenka 1748
Chan Chow Fai Liseta 982
Chan Fat Tjitjalenka 873
Chan Kai Poludorus 716
Chan Kwai Mindanau 1408
Chan Lien Yu Tjisalak 2107
Chan Sin Bun Tjisalak 1345
Chan-kan Berhala 52
Chai Wah Benakat 508
Chang Wong 1123
Chapman J. Tjileboet 638
Charoux R. Arundo 54
Chateax M. Hobbema 560
Chelley W.J. Soemba 55
Chenahang Justina 1455
Cheng Jam Joh.v.Oldenbarneveld 1228
Cherriex A.D. Randfontein 56
Chew Fau Sing Tjisadaue 2220/950
Ching Ah Sze 1615
Choug Ah Ching Rotula 862
Chow Kit Grootekerke 1000
Christianson O.P. Slamat 959
Christianson O.R.N. Slamat 958
Chubb S. Atlas 477
Clare D.B. Laerts 57
Clarinda Poseidon 736
Clowting J.W. Stuyvesant 1509
Coenen J.H. Arunda 2108
Coffi A.G.P. Amazone 611
Coffi J.C. Krijnsen 709
Cohensius L. Rossum 1028
Collet J.G. Dempo 58
Colijn J. Rodas 514
Commander J. Willemsplein 601
Commijs J. Tjileboet 1173
Conder J.K. Dempo 1507
Conrad R. Akhiba 751
Constania F.M. Medea 620
Coolen L. Veerhaven 1083
Cooper E. Alphacca 59
Cooijers Leonard Wegbrands Lubrafol 732
Copeland R. Fug Allero 1199
Cornelisse F. Tjileboet 1177
Cornelisse J.J. Towa 60
Costa R.da Indrapoera 1262
Covil H. Telamon 451
Crictee P.G(r) Poelan Bras 1940
Cripps C.W(r) Bennekom 61
Crowlù F.J(r) Ootmarsum 62
Crude J.D(r) Poseidon 65°
Crum J. Winterswijk 63
Culshaw J.B. Pacific 1732
Cunningham F.C. Bintang 666
Curling Ford F.J. 1183
Cutler H.A. Both 1338
Cyrus Ch. Sch. Flight 1424
Cys C. Nw. Amsterdam 64
Daal van der Pr. Wilhelmina 65
Daaneke J. Poseidon 571
Dallingen J.E. Liseta 657
Damsteeg A. Trito 973
Dantuma D. Voorwaarts 1223
Dantuma J. Meridian 2081
Das H.J. Slamat 1816
Das Th. Das 1776
Davidson R. Grunia 1050
Davies H. Mamura 515
Davies H. Ootmarsum 67
Davies J.J. Pr. Federik 66
Davis G. Leticia 387
Davison D. Boissevin 1527
Dawson W.J. Rosalia 1034
Dayle J. Winterwijk 76
Decker C.J.J. Barneveld 68
Dee J. Britisch Ship 1923
Degenhart C.L.J. Tabor 878
Dekker C.P. Merope 829
Dekker G.J. Tjileboet 1483
Dekker J. Iris 600
Delwel D. Nieuwland 1218
Dempster E. Schie 69
Denissen F.A.L. Beemsterdijk 1916
Derflagen H. Farmsum 70
Derks G.H. Alphacca 1107
Deroesman de weert 1703
Desaulhuis A. Pr. Willem II 71
Deursen G.B. van Sianter 1983
Dewar F. Winterswijk 72
Dias Obaldma, Franus Christiaan 1291
Dickerhof M. Slawat 73
Dickson Sembilan 789
Dierendonck C.L. 's Jacob 686
Diets A.C. 1497
Djaja Zaandam 1777
Djih Oranje 887
Djoega Amos Balikpapan 1536
Djoeki Poelan Roebiah 1400
Doeksen A. Diana 1236
Doelman J. Langkoias 2124
Doerakim Sibajak 1521
Dogger S.J. Pr. Irene 1156
Dollekamp H.J. Ootmarsum 926
Dommelen M.J. van Zaandam 1778
Dongen van Magdala 719
Dongen J. van Djambi 2125
Donkers R.W. Poseidon 2012
Donkin J.E. van Ostade 1961
Doon Nw. Amsterdam 74
Doorn B. van Themisto 75
Doorn W.P. van Slamat 1815
Doornbos J. Sietoebondo 410
Doran Amazone 401
Dovinkamp H. Slamat 1814
Dral G. Bernice 2110
Drayer R. Bennekom 77
Drayton L. Telemon 448
Drey J. de Lucrecia 1084
Driel A.P. van Pacific 1734
Driel M. van Schie 78
Drimmelen M. van Bloemfontein 1231
Drinkenburg Sawahfoento 700
Droppert A. Tjileboet 651
Duck L. den Serooskerk 1995
Duck A. den Serooskerk 841
Dudink C. Rotterdam 420
Duffill H. Zeus 911
Duffy D. Sembilangan 742
Duin F. Zaandam 827
Duinker Oberon 80
Dulken G.J. van Tjileboet 1484
Dulla Mohamed Hoogkerk 594
Duncombe A.J. Slamat 960
Dunlop N.A. Hermes 397
Dusschoten J. van Langkolas 1368
Dusseldorp A. van Sitoebondo 1263
Dutilh J.M. Garoet 1555
Duyer F. Pr. Willem III 710
Duyn A. van Hobbema 2114
Duyn D.C. van Poelan Bras 1437
Duyn J. van Soemba 1862
Duyn P. van Soemba 1861
Duyvenbode C. van Soemba 1860
Duyvenvoorde C. Vliestroom 79
Dyck C.S. van Santa Lucien 81
Dyck P. van Export 653
Dyk F. 1991
Dyk H.C. Grootekerk 1006
Dyk L.M. van Merope 777
Dyk M. van Pr. Fred. Hendrik 901
Dyke C. van Friesland 82
Dijkhuizen G. Zaandam 1077
Dykstra S. Duurswold 1531
Dykstra W. Leto 83
Eager A. Leto 84
Ebbeler E.J. Zaandam 907
Ebbenhart R. Mendaunau 542
Ebrahim Rembrandt 538
Edwards V.A. Odama 1033
Ee Chang Appolonia 866
Eeden H.C.J. van der Trito 979
Eemnes C. Poseidon 460
Ehvert K. Pr. Willem v. Oranje 533
Ekkerman J. Beursplein 2002
Elias J.A. Tanimbar 1591
Elisiar J. Nimba 549
Elmont M. Triton 2085
Elout Th. Noesawine 580
Elsevier P.C. 516
Elzinga A. Slamat 1817
Elzinga J. Farmsum 85
Embergs Friesland 86
Ende W. van de de Weert 1708
Endt J. van der Towa 87
Engelbrecht J.C. Grootekerk 88
Engels J. Ootmarsum 924
Enklaar Y.H. Magdala 1604
English N.V. Maas III 1498
Eoris 2178
Erkelen L.A.J. van Kors Holm 729
Es H. van Magdala 1603
Es J. van Slamat 1819
Es W.H. van Siantar 1984
Esburg A. Nimba 2086
Est J.C. van der Beitar 1420
Estevao A. Ruys 2075
Esveldt J.C. Beursplein 2042
Evans A. Hobbema 563
Ewyck G. van Slamat 1818
Ewyck J.P. van Arundo 553
Exel H. van Telamon 452
Eyck A.C.J. van Marnix v.St.Aldegonde 585
Eyck B. van Katendrecht 89
Eyck C.W.E. van Boskoop 1534
Eyck G.M. van Langkolas 1371
Eyer J. Hensburg 388
Eyk G. van de Weert 1698
Eype A.J. Grootekerk 1009
Faassen H.D. Hercules 1897
Faber W. Meridian 2087
Fairweather G. Madjo 90
Fallah J. Jaarstroom 91
Farapuharson Schie 92
Fawcett E. Bodegraven 93
Fazel Mohamed Swartenhoudt 1975
Feeley Daniel Suriname 399
Feltz Zaandam 1779
Fernandes Tawali 1796
Fernandes S.D. Nw. Amsterdam 1854
Fernandez J.V. Salawatie 1795
Ferris B. Soemba 94
Feyen F. Friesland 95
Feyes A. Beursplein 96
Fial H. Amsterdam 97
Filarski J.D. King Edwin 728
Filippo Y. Katendrecht 98
Fillekes M.J. Kota Radja 2126
Flier H. Beemsterdijk 1042
Flinke P.H. Beemsterdijk 1915
Florus Y.M. Zaandam 1780
Fly J.P. Poseidon 690
Fokkens A. Hobbema 1421
Folan M. Sandenburg 845
Forbes G.H(r) Telamon 445
Forde W(r) St(r) Clair Rosaliá 106±
Fortuin E.H.W. Beemsterdijk 1914
Fortuum O. June 99
Foskett G. Sitoebondo 101
Frank Ch. Th. Poelan Bras 1942
Franken M. Tanimbar 1588
Fransen G.E. Kota Radja 2127
Freitas J. de Texelstroom 100
Fridael L.H. Rosalia 1068
Friedrichs F.H.D. Poseidon 102
Fuhring J. Sembilangan 1691
Fun H.J. Meridian 2088
Gaag J.J. van der Soekaboemi 2128
Gabrielse J. Serooskerk 840
Ganly J.R. Mamura 1750
Gapper F. 390
Garner W. Delfthaven 438
Geelen H.J. Magdala 1602
Geeratz M.J. Zaandam 1781
Geerdink A.G. Nieuw Zeeland 1993
Geilenkirchen Vulcanus 103
Gelder W. van 395
Gelderen Th. Sembilan 1686
Gen Sang Tang Armilla 1321
Gerritsen J. 1594
Gesser H.W.H. Bodegraven 507
Gestel van Tjileboet 633
Geydeke M. Stad Schiedam 1204
Geyp H.G.F. IJssel haven 1792
Gibbs H.J. Rosalia 1062
Gielbert A. Tjileboet 820
Giesen H.G. Zaandam 1784
Giessen D.H. v.d. Zaandam 1783
Giles J.E. Ocaho 835
Giltay J.P. Amazone 689
Girbes P. Schieland 382
Glimmerveen A. Aagtekerk 104
Gobes M. Towa 105
Goederdorp A. Beemsterdijk 1913
Goedhals A. IJselhaven 1504
Goedknegt C.J. Soemba 1864
Goeman G.J. Prins Willem III 904
Goenar Van Heutz 1668
Gonsalves J.A. Johan de Wit 1407
Goldman S. Tjileboet 640
Goodman J. Jaarstroom 582
Goos H. 1749
Gooyer Sede Curacao 1718
Gordon Leveist E.R. La Carriere 548
Goudstikker M. Hobbema 766
Goudzwaard A. Ocana 517
Goudzwaard G. Petronella 1490
Govers T.C. Poelan Bras 1941
Graaf C. de Poelan Bras 1438
Graler G.J. de Tjisalak 1444
Grand M.F. la Beemsterdijk 1040
Grangsma A. Slamat 1820
Gras W. Maas 803
Grasman J.M. Schie 2177
Grasman M. Schie 2111
Graswinkel B.C. Aagtekerk 1287
Gravenmaker A.J. Tjileboet 1169
Graydon Towa 106
Grecf J. de Brand County 727
Grech W.A. Telamon 447
Greeuw de Tjisalak 1458
Greuter A. Soemba 1863
Grieken D. van Schie 874
Griffin Suriname 107
Griffioen P. Eemland 1189
Groen J. 1684
Groen M. Langkolas 1373
Groen Y. Artec 2117
Groenbroek H. Borneo 108
Groeneveld C. Langkolas 1374
Groeneweg G. Zaandam 1782
Groot J. S. Berakit 1475
Groot S. Weltevreden 2024
Groot A. de Sawahloento 1468
Groot B. de Laerts 1240
Groot D. de Magdala 1608
Groot J. de Winterswijk 109
Groot J. de Mamusa 518
Grootenboer H. Moordrecht 2170
Grootveld M. Celebes 110
Gusjam A. Groenlo 1151
Guttig P.J. Groenlo 111
Guyt G. Pr. Fred. Hendrik 900
Gyswijk J. Suriname 425
Haaften G.W. Sibigo 1972
Haan J.H. de Jobshaven 617
Haan P. de IJselhaven 112
Haan S. de 646
Haantjes S. Soemba 1865
Haaren H. van Mexico 2089
Haartsen C.S. Benice 2109
Haasmoet J. Poelan Bras 1943
Haay L. de Themsto 2035
Habibur Rahman Meerkerk 115
Haddeman A. Poolzee 1988
Hagenaars A. Uille de Liege 496
Hagenbeek W. Beemsterdijk 1912
Hagendon S.J. Antwerpen 113
Haggis R.E.G. Magdala 1627
Hahlen H.Th. Kedoe 2138
Haide A. auf der Meridan 2091
Haksteeg J. Pr. Willem III 750
Haksteeg W. Gaasterkerk 114
Halij Tjileboet 631
Halm H. van 1898
Hamelink A.J. Soemba 1866
Hamerslag I. Rinkstar 2092
Hamstra K.T. Soemba 1867
Hantzsch F.J.P. Libertador 1038
Haque Nurul Meerkerk 1340
Haraldoen A.M. Slamat 116
Hardeman J.N. Texelstroom 403
Harlaar A.C. Zaandam 1385
Harris F. Fort Orange 1559
Harrison C. Tjileboet 635
Hart J.A. Rosalia 1059
Hart J.R. Stad Schiedam 1205
Hartenberg P. Euterpe 117
Hartman S. Beemsterdijk 118
Hartog D. den Poelan Bras 1944
Hassin B.J. Klang 491
Have C. ten Slamat 1821
Hayatella Calla Terkoeli 997
Hayden W.J. Merope 759
Haye Asmat-Emery Sembilangan 1213
Hayes H.W. Suriname 435
Hee Chang Tjibadak 833
Heelley P.J. Laertes 119
Heer W. de Heemskerk 1478
Heesch E. van Heemskerk 121
Hegemans G.J. Slamat 1822
Heilman E. Soemba 1869
Heilman J.R.L. Nw. Amsterdam 384
Heimals C. Stad Maassluis 123
Heiningen A. van Blitar 1673
Helden A.J. van Jung 122
Helders C.C. Magdala 1645
Hellens H.M. Zaan 623
Hellings J.D. Poelan Bras 1435
Hen C. Tjisalak 1349
Hendricks R.A.M. Grootekerk 1013
Hendriks Th.G. Poelan Bras 1963
Hennink G.J. Zaandam 1770
Hermoen P. Sohie 778
Hertzberg O. von 1056
Herselenig I.J. Chr. Huygens 485
Hert H. van Groenlo 2183
Heus J.J. Zaandam 1760
Heyde H.D. op der Palenbang 757
Heyden Van der Anvers 488
Heyer Ch.A. Soemba 1868
Heyer J. den Bennekom 383
Heyer J. den Palenbang 464
Heyer M. den Bengalen 2135
Heykoop J. Tjileboet 1182
Heyligers Bateau 501
Heywegen T. Tjileboet 1183
Hille C.P.W. Stad Arnhem 1051
Hillebrands H. Celebes 1275
Hinamo Amatasi Valentijn 2025
Hoedt S. den Garoet 2132
Hoefman W. IJselhaven 124
Hoegen J.W. de Andinde 520
Hoek Van den Alphacca 1106
Hoek J.P. van den Magdala 1613
Hoek J. van den Bintang 480
Hoekstra F.A. Kota Radja 2134
Hoekstra J.P. Jaedjaer 125
Hoeven L. Mies 127
Hoeven M. van der Pennland 1070
Hoeven Van der Beemsterdijk 126
Hoezhauer H.J. Leto 995
Hof G.J. van der Beursplein 128
Hof B. van 't Tjileboet 630
Hoff J. van 't Tjileboet 632
Hoff J. van 't Blitar 1654
Hofland Roode Zee 1334
Hofman G.D. Schie 2174
Hogentoren A. Alchiba 855
Holdermans J. Eibergen 129
Holband A. 2090
Holicky J. Nw. Amsterdam 695
Hollenberg J. Beemsterdijk 1911
Holt J.L. Maas 130
Hoofdman A.J. Ootmarsum 131
Hooft F. Westerland 134
Hoogdalen Van Leto 132
Hoogeboom J.D. Lete 934
Hoogenraad T.C. Pr. Juliana 135
ŠHoogenduyn M.N. Liseta 1672
Hoogerland J. Langkoeas 1369
Hoogeveen P. Grootekerk 1024
Hoonte J.L. ten Jaarsdroom 133
Hoorn H.A.J. van Fort Wilhelmina 1418
Hoose H. Zaandam 1786
Hooven G. van der Langkolas 136
Hooy P.W. Alphacca 510
Horsman W. Ondina 557
Horst J.J.H. Sembilan 1679
Horst E. van der Ootmarsum 923
Hou King Rosalia 1121
Houberg J.P.L. Langkoelas 1385
Hough E. Maas 137
Houtkamp F.H. Suriname 424
Houven van der Stad Amsterdam 677
Howard R.L.J. Stad Maassluis 1248
Howlingen A. van Alchiba 856
Hubbuck C. Agamomnon 138
Huisinga F.F. ex Mapia 1426
Huisman P.J. Meridian 2078
Huks J. Hobbema 566
Hulstaerd Johan B. Boskoop 1030
Hulstman H.A. Magdala 1605
Hulzinga J. Oberon 1207
Hummel J. Bateaux 730
Hurley A.T. Annie Eudora 1738
Hus J.G.G. Christine 139
Hutjes T. Moordrecht 832
Huurman J. Poseidon 2014
Huxtable A.J. Merope 758
Huygens A.J. Berenice 140
Huysmans M.A. Stadt Maassluis 2079
Huysoen C. Trito 980
Huyzer A. Bernina 141
Hyder A. Hoogkerk 142
Ibo Fook 502
Idris Th. M.J. Sawaloento 1733
Ike H. Sawaloento 1466
Iles Schieland 143
Ingebritsen Texelstroom 144
Inguanez J. Aldemaren 704
Innes R. Schie 145
Iriarte E.J. Mamura 1542
Ishag Mohamed Tjibesar 1710
Ismail Toba 1052
Italia 682
Item L.J.C. van Slamat 1823
Jaarsma A. Tanimbar 146
Jaarsma D. 2031
Jacka R.J. Garoet 1431
Jacobs J.A. Garoet 1557
Jadoo Tjisedane 2157
Jager H.J. Sembilan 1027
Jager Atlas 473
Jager D. de Magdala 1639
Jaggs J. Farmsum 147
Jagtman C. Balmkar 484
Jangen D.G. Poseidon 513
Jansen D.P. Alphacca 667
Jansen E.J. Poseidon 691
Jansen F.A. Elesse 2221
Jansen J. Brastage 2131
Jansen M. Ootmarsum 932
Jansen W.J. Thor 1186
Janssen F. Elisse 948
Janssen J. 2e Reserve 1884
Jarman W. Slamat 954
Jee Ah Kin Benaket 1167
Jeelof M. Venus 148
Jenkins D. Tjileboet 636